臺灣橋頭地方法院刑事判決　　　　　　 110年度簡上字第23號
上　訴　人
即　被　告　李嘉興



上列上訴人因詐欺案件，不服本院橋頭簡易庭中華民國109年12
月17日109年度簡字2422號第一審簡易判決（聲請簡易判決處刑
案號：109年度偵字第8839號），提起上訴，本院管轄之第二審
合議庭判決如下：
    主  文
上訴駁回。
    事  實
一、李嘉興與林雅惠原為夫妻關係，民國108年3月4日某時，李
    嘉興因林雅惠入監執行而取得林雅惠及林雅惠之母親李幸娟
    之存摺及提款卡，未經林雅惠、李幸娟同意或授權，利用得
    知渠等提款卡密碼之機會，意圖為自己不法之所有，分別為
    下列之行為：
(一)基於非法由自動付款設備取財之接續犯意，先後於附表一所
    示之時間，在附表一所示地點之自動櫃員機，將林雅惠薪資
    帳戶即中國信託商業銀行右昌分行帳號000000000000號帳戶
    （下稱甲帳戶）之提款卡插入自動付款設備，並鍵入密碼後
    ，致上開自動付款設備之辨識系統陷於錯誤，誤認李嘉興為
    有正當權源之持卡人，以此不正方式，接續自上開自動付款
    設備提領附表一所示之款項共計新臺幣（下同）5萬7,000元
    得手。
(二)基於非法由自動付款設備取財之接續犯意，先後於附表二所
    示之時間，在附表二所示地點之自動櫃員機，將李幸娟薪資
    帳戶即中國信託商業銀行北高雄分行帳號000000000000號帳
    戶（下稱乙帳戶）之提款卡插入自動付款設備，並鍵入密碼
    ，致上開自動付款設備之辨識系統陷於錯誤，誤認李嘉興為
    有正當權源之持卡人，以此不正方式，接續自上開自動付款
    設備提領附表二所示之款項共計新臺幣（下同）28萬1,900
    元（聲請意旨誤載為28萬600元）得手。
二、案經林雅惠、李幸娟訴由臺灣橋頭地方檢察署檢察官偵查後
    聲請簡易判決處刑。
    理  由
壹、關於證據能力之意見
    按被告以外之人於審判外之陳述，雖不符前4條之規定，而
    經當事人於審判程序同意作為證據，法院審酌該言詞陳述或
    書面陳述作成時之情況，認為適當者，亦得為證據，刑事訴
    訟法第159條之5第1項定有明文。查本判決所引用之被告李
    嘉興以外之人於審判外之供述，性質上屬傳聞證據，然業經
    被告及檢察官於本院審判程序時，同意作為證據（見簡上卷
    第317頁），復依法踐行調查證據程序，另審酌此等證據資
    料作成時並無違法不當之瑕疵，亦無其他依法應排除證據能
    力之情形，乃認以之作為證據要屬適當，均得採為本案認定
    事實之依據。另本判決所引用之非供述證據，經本院依法踐
    行調查證據程序，檢察官及被告均不爭執各該證據之證據能
    力，且亦查無依法應排除其證據能力之情形。是後述所引用
    非供述證據，亦均有證據能力。
貳、實體部分：
一、訊之被告李嘉興固坦承有於附表一、二所示時間、地點，未
    經林雅惠、李幸娟同意，分別持林雅惠申辦之甲帳戶、李幸
    娟申辦之乙帳戶之提款卡，提領如附表一、二所示款項等情
    ，惟矢口否認有何以不正方法由自動付款設備取得他人之物
    犯行，辯稱：林雅惠於108年2月接到入監執行通知後就不知
    道去哪裡了，沒有再到高雄榮民總醫院上班，她的班都是伊
    幫忙打卡上的，所以公司匯入她薪資帳戶內的款項伊有權提
    領；至於李幸娟在應徵當日後根本沒有來高雄榮民總醫院上
    過班，她的班也都是伊幫忙打卡上的，所以公司匯入她薪資
    帳戶內的款項伊也有權提領云云。惟查：
(一)告訴人林雅惠所申辦之上開甲帳戶、告訴人李幸娟所申辦之
    上開乙帳戶，均係渠等申辦後作為任職威合股份有限公司（
    下稱威合公司）擔任清潔工之薪轉帳戶使用，威合公司承攬
    高雄榮民總醫院清潔事務，並僱用被告、告訴人林雅惠及李
    幸娟等三人在上開院區從事清潔工作，被告於108年1月2日
    至同年8月5日在威合公司有上下班打卡紀錄（上班時間約下
    午3時30分至晚間11時30分，即小夜班）；告訴人林雅惠於
    108年2、3月在威合公司有上下班打卡紀錄（上班時間約下
    午3時30分至晚間11時30分，即小夜班）；告訴人李幸娟於
    108年2月至同年7月在威合公司有上下班打卡紀錄（上班時
    間約晚間11時30分至翌日上午7時30分，即大夜班），威合
    公司按月將薪資以匯款方式匯入上開三人所提供之中國信託
    銀行帳戶，另上開甲、乙帳戶於附表一、二所示時間、地點
    ，確有如附表一、二所示之提領紀錄，且告訴人林雅惠108
    年3月4日入監服刑前將上開甲、乙帳戶之存簿及提款卡交由
    被告，係委託被告代為轉交告訴人李幸娟，告訴人林雅惠、
    李幸娟並無同意或授權被告可從帳戶內提領款項，業據證人
    林雅惠、李幸娟於偵訊及本院審理中證述甚詳（見他卷第83
    至85、97至99、197至200頁，簡上卷第326至360頁），並有
    中國信託商業銀行股份有限公司109年3月16日中信銀字第10
    9224839052844號函暨上開甲、乙帳戶交易明細（見他卷第
    157至163頁）、威合公司109年4月12日函暨承攬合約、人員
    資料、出勤紀錄及薪資入帳紀錄（見簡上卷第103至150頁）
    等在卷可稽，是此部分事實首堪認定。
(二)認定犯罪事實之證據，乃指足資認定被告確有犯罪行為之積
    極證據而言，該項證據自須適於被告犯罪事實之認定；刑事
    訴訟法上證明之資料，無論其為直接證據或間接證據，倘已
    達通常一般之人均不致有所懷疑，而得確信其為真實之程度
    ，自得據為被告有罪之認定。查被告雖以前詞置辯，然參以
    其偵訊中經檢察官訊問「李幸娟跟林雅惠說，帳戶內的錢是
    她們的薪水，是林雅惠要入監執行，才緊急交給你保管的？
    」，被告先後供稱「是」、「這些錢我都用在林雅惠的身上
    ，我在探監時有給她」、「之前李幸娟就把錢交給我用」等
    語（見他卷第170頁），其已自承告訴人林雅惠、李幸娟上
    開甲、乙帳戶內的錢是渠等薪水，當時並無隻字片語提及告
    訴人林雅惠108年2、3月以及告訴人李幸娟108年2月至同年7
    月的班都是伊上的，所以伊有權領取上開甲、乙帳戶內款項
    云云，僅爭執伊從上開甲帳戶提領的錢都用在告訴人林雅惠
    身上，而伊之所以可從上開乙帳戶提款是基於告訴人李幸娟
    之授權等語，然被告直到審理中始為上開完全不同之供述，
    先後所述既有不一，即非可遽予採信。
(三)再者，告訴人林雅惠係於108年3月4日始入監執行，其於108
    年2月間客觀上並無不能親自前往高雄榮民總醫院上班之事
    由，且其於審理中亦證稱︰108年2月的班都是伊自己上的，
    另3月初伊因為要入監執行，所以伊跟主管朱玲說伊就做到2
    月底，伊提告被告盜領上開甲帳戶內款項僅限於伊2月的工
    作薪資等語（見簡上卷第326至345頁），核與證人朱玲於審
    理中證稱︰伊擔任威合公司派駐高雄榮民總醫院主任，負責
    員工排班等事務，上班時間為平日上午7點至下午5點，108
    年2月間伊有看到林雅惠在洗腎那邊上班，有時伊有事走過
    去會看到她等語相符（見簡上卷第360至373頁）。本院審酌
    證人朱玲上班時間為平日上午7點至下午5點，而告訴人林雅
    惠上班時間為平日下午3時30分至晚間11時30分，兩人有部
    分時段重疊（下午3點半至5點間），是告訴人林雅惠若有準
    時於下午3點半左右到班，證人朱玲確可目睹，且證人朱玲
    僅為被告及告訴人林雅惠之主管，與渠等並無親屬或任何利
    害關係，實無甘冒偽證風險而為有利告訴人林雅惠之證述之
    必要，是本院認定證人朱玲上開證述內容可資採信，可作為
    告訴人林雅惠上開證稱108年2月間有親自上班之補強證據，
    足認108年2月間告訴人林雅惠確有親自至高雄榮民總醫院上
    班，並非由被告代為上班乙節，堪以認定。至告訴人林雅惠
    108年3月間的班究竟何人以其名義打卡上下班乙節，告訴人
    林雅惠於審理中證稱︰伊並無委託被告以代班名義幫伊上班
    ，伊入監後原本高齡（指高雄榮民總醫院內之高齡醫學大樓
    ）小夜班的工作就由媽媽李幸娟來做，至於伊於偵查中曾說
    過伊入監後，原本的工作就由李嘉興來做，伊的本意是指伊
    有介紹被告進來做高齡大夜班工作的意思等語；證人朱玲於
    審理中證稱︰伊不清楚為何林雅惠108年2月底請病假後，同
    年3月還會有她的打卡紀錄，當時林雅惠說她生病，可能有
    請她媽媽李幸娟以加班的方式來上她原本的班，也就是李幸
    娟先加班上林雅惠的高齡小夜班，接著再上自己的大夜班，
    另別的同事曾經看到李嘉南（被告胞兄）幫李幸娟做林雅惠
    原本的班，也有聽同事說被告會過去幫李幸娟做林雅惠原本
    的班，不過這樣是違反公司規定，所以後來林雅惠就離職等
    語；證人李幸娟則於審理時證稱︰林雅惠入監後，她原本的
    工作都是伊做，只是打卡不是伊打的，有時李嘉興也會幫忙
    做，不過這種情形比較少等語（見簡上卷第346至360頁）。
    上開證人證述內容互相參照後，可知告訴人林雅惠108年3月
    的班，因為入監而由告訴人李幸娟以加班之方式幫忙代班，
    並由被告幫忙以告訴人林雅惠名義打卡上下班，告訴人林雅
    惠上開108年3月的工作，主要是由告訴人李幸娟負責，偶爾
    被告或被告胞兄李嘉南會幫忙告訴人李幸娟上班乙節，亦堪
    認定。
(四)另告訴人李幸娟於108年2月至同年7月間客觀上並無不能親
    自前往高雄榮民總醫院上班之事由，且其於審理中證稱均有
    親自上下班，至於打卡上班部分，因為伊還有其他工作來不
    及於晚間11時30分趕到高雄榮民總醫院上班，所以才會請被
    告先行幫忙打卡，但工作都是伊自己做的等語，核與證人朱
    玲於審理中證稱︰108年間伊常常看到李幸娟上班，她是上
    高齡大夜班，伊早上上班時剛好她大夜班結束準備下班等語
    相符。本院審酌證人朱玲上班時間為平日上午7點至下午5點
    ，而告訴人李幸娟上班時間為平日晚間11時30分至翌日上午
    7時30分，兩人有部分時段重疊（上午7點至7點30分），是
    告訴人李幸娟若有準時於上午7點30分左右下班，證人朱玲
    確可目睹，且證人朱玲僅為被告、告訴人李幸娟主管，與渠
    等並無親屬或任何利害關係，實無偏袒任何一方之動機及必
    要，本院認定證人朱玲上開證述內容為真，可資作為告訴人
    李幸娟證述108年2月至同年7月間有親自上班之補強證據，
    足認108年2月至同年7月間告訴人李幸娟確有自行前往高雄
    榮民總醫院上班乙節，亦堪認定。
(五)至證人李嘉南雖於審理中證稱︰林雅惠入監執行後，由被告
    接她的班，另外被告還有一個班是用李幸娟的名義下去做的
    ，加上被告自己的班，所以被告當時是做三個班，伊早上7
    點30分到班時都會遇見被告等語（見簡上卷第318至325頁）
    ，然依據威合公司所提供證人李嘉南打卡清單（見簡上卷第
    259頁），證人李嘉南於威合公司僅從108年1月3日做到同年
    3月6日，而本案爭執點在於「林雅惠108年2、3月的班，以
    及李幸娟108年2月至同年7月的班究竟何人上的」，既然證
    人李嘉南於108年3月6日後已不在威合公司任職，又如何知
    道從該日之後告訴人林雅惠、李幸娟的班都是被告上的，就
    此已有可疑之處。又依據證人李嘉南打卡清單，其上下班時
    間為平日下午2、3時間至晚間11、12時間，上班時間並非上
    午7時30分，是證人李嘉南證稱上午7時30分上班時都會遇到
    被告乙節，亦與其打卡紀錄不符，足認證人李嘉南上開證述
    內容，明顯係其身為被告胞兄所為偏袒被告之個人臆測之詞
    ，難以遽信。又證人邱秉芳雖於審理中證稱︰伊在高雄榮民
    總醫院是上早班，也就是大概下午5點多下班，這時候被告
    就已經在上班了，又伊早上6點多上班時，被告的大夜班還
    沒下班，所以被告是上兩個班，伊和林雅惠、李幸娟工作的
    地點不一樣，但是上下班打卡的地點一樣，另伊上班時從頭
    到尾都沒有看過林雅惠、李幸娟等語（見簡上卷第373至378
    頁），然證人邱秉芳上開證述內容充其量僅能證明被告有上
    兩個班，至於告訴人林雅惠108年2、3月的班以及告訴人李
    幸娟108年2至同年7月的班是否為被告所上，證人邱秉芳並
    無提及。另證人邱秉芳亦證稱與告訴人林雅惠、李幸娟在不
    同區域工作，參以高雄榮總總醫院院區遼闊，即使負責同一
    棟大樓亦有不同樓層之分別，尚難僅憑證人邱秉芳證稱工作
    時從未看過告訴人林雅惠、李幸娟等語，即遽認告訴人林雅
    惠、李幸娟並未實際於高雄榮民總醫院上班，是證人邱秉芳
    上開所述，亦難為有利被告之認定。
(六)綜上所述，被告雖辯稱告訴人林雅惠108年2、3月及告訴人
    李幸娟108年2月至同年7月並未實際於高雄榮民總醫院上班
    云云，然本院審酌卷載各項證據交互判斷，堪認告訴人林雅
    惠有於108年2月親自上班、告訴人李幸娟有於108年2月至同
    年7月親自上班，被告自無權提領渠等上開區間之薪資。至
    告訴人林雅惠108年3月的班，主要是由告訴人李幸娟以加班
    方式處理，被告及李嘉南偶爾以支援方式幫忙，被告既非實
    際上主要加班之人，自亦無權提領告訴人林雅惠108年3月之
    薪資，故被告上開所辯，要屬臨訟卸責之詞，委無足採。再
    佐以被告未事先獲得告訴人林雅惠同意或授權可提領上開甲
    帳戶內款項乙節，業據告訴人林雅惠於本院審理中證述明確
    ，被告於偵查中亦不否認未取得告訴人林雅惠同意即提領甲
    帳戶內款項；另被告雖辯稱告訴人李幸娟有將錢交給伊用云
    云，就此告訴人李幸娟於審理中證稱︰伊將提款卡將給林雅
    惠，告知她若錢不夠可以從裡面領，後來經林雅惠告知才知
    道提款卡在被告那邊，被告於108年8月間某日才將提款卡放
    在伊住處佛堂前，並請伊自己去拿，這段時間伊會跟其他親
    戚借錢支應生活費等語，足認告訴人李幸娟亦無同意或授權
    被告可提領上開乙帳戶內款項，本院認被告如附表二之提領
    行為，業已將告訴人李幸娟108年2月至同年7月間辛苦工作
    之薪資所得提領一空，該段時間告訴人李幸娟甚至必須向他
    人借貸以便支應生活費，足認其證稱因為提款卡拿不回來始
    不得不向他人借支生活費等語，尚非子虛，被告空言辯稱告
    訴人李幸娟有將錢交給伊用云云，委無可採。綜上，被告未
    經告訴人林雅惠、李幸娟同意或授權擅自提領上開甲、乙帳
    戶內款項乙節，至為明確，職是，本件事證明確，被告犯行
    洵堪認定，自應依法論科。
二、論罪科刑︰
(一)按刑法第339條之2第1項之以不正方法由自動付款設備取得
    他人之物罪，其所謂「不正方法」，係泛指一切不正當之方
    法而言，並不以施用詐術為限，例如以強暴、脅迫、詐欺、
    竊盜或侵占等方式取得他人之提款卡及密碼，再冒充本人由
    自動付款設備取得他人之物，或以偽造他人之提款卡由自動
    付款設備取得他人之物等均屬之（最高法院94年度台上字第
    4023號判決參照），且應包括無權使用他人真正提款卡、金
    融卡及現金卡之情形。核被告所為，係犯刑法第339條之2第
    1項之非法由自動付款設備取財罪。被告於附表一、二所示
    之時間，分別持提款卡各盜領2次、30次現金之犯行，各自
    基於單一犯罪目的（附表一是領取甲帳戶內款項、附表二是
    領取乙帳戶內款項），在密接之時間內分別侵害同一法益，
    附表一、二各次盜領舉止之獨立性極為薄弱，依一般社會健
    全觀念，在時間差距上，難以強行分開，在刑法評價上，以
    視為數個舉動之接續施行，合為包括之一行為予以評價，較
    為合理，為接續犯，應就附表一及附表二分別論以一罪。被
    告所犯上開2罪，犯意各別、行為互殊，應予分論併罰。又
    被告前因施用毒品案件，先後經裁定應執行有期徒刑9月、1
    年3月確定，兩案接續執行於106年9月28日執行完畢，有臺
    灣高等法院被告前案紀錄表在卷可考，5年以內故意再犯本
    件有期徒刑以上之2罪，均為累犯，然因上開之罪與本罪罪
    質不同，難認被告有特別惡行及對刑罰反應薄弱等情事，若
    予加重最低本刑，顯致生被告所受刑罰超過其所應負之罪責
    之罪刑不相當情事，參酌司法院釋字第775號解釋意旨，不
    予加重其最低本刑。
(二)原審以被告罪證明確，因而適用刑事訴訟法第449條第1項前
    段、第3項、第454條第1項、第450條第1項等規定，審酌被
    告不思以正當方式獲取所需，竟以上開非法由自動付款設備
    取財之方式詐領金錢，所為實屬不該；且未與告訴人2人達
    成和解、賠償其所受之損失；兼衡被告之犯罪動機、目的、
    手段、小學畢業之智識程度及否認犯行之犯後態度等一切情
    狀，分別量處有期徒刑2月、5月之刑，如易科罰金以1,000
    元折算一日，並定其應執行有期徒刑6月，如易科罰金以1,0
    00元折算一日，並認定被告詐領如附表一所示之犯罪所得合
    計5萬7,000元、如附表二所示之犯罪所得合計28萬1,900元
    ，均未據扣案，亦未返還或賠償予告訴人2人，應依刑法第3
    8條之1第1項、第3項前段規定，於相關宣告刑下宣告沒收，
    於全部或一部不能沒收或不宜執行沒收時，追徵其價額。經
    核其認事用法均無違誤，量刑亦屬妥適。從而被告徒以前揭
    理由否認犯罪而提起上訴，為無理由，應予駁回。
據上論斷，應依刑事訴訟法第455條之1第1項、第3項、第368條
、第364條，判決如主文。
本案經檢察官鍾仁松聲請簡易判決處刑，檢察官陳俐吟到庭執行
職務。
中    華    民    國  110    年     11     月    8    日
                    刑事第六庭審判長法  官  陳明呈
                                    法  官  陳奕帆
                                    法  官  黃英彥
以上正本證明與原本無異。
不得上訴。
中    華    民    國   110    年    11    月    8     日
                                    書記官  蔡淑貞
附錄本判決論罪科刑法條：
刑法第339條之2
意圖為自己或第三人不法之所有，以不正方法由自動付款設備取
得他人之物者，處三年以下有期徒刑、拘役或三十萬元以下罰金
。
以前項方法得財產上不法之利益或使第三人得之者，亦同。
前二項之未遂犯罰之。
附表一：
┌──┬───────┬──────────────┬─────┬─────┐
│編號│提款時間      │提款地點                    │提款金額  │告訴人    │
├──┼───────┼──────────────┼─────┼─────┤
│ 1. │108年3月5日   │高雄市○○區○○○路000號高 │1萬、2萬  │林雅惠    │
│    │              │雄榮民總醫院高齡大樓機器編號│          │          │
│    │              │第00000000號自動櫃員機      │          │          │
├──┼───────┼──────────────┼─────┼─────┤
│ 2. │108年4月3日   │同上                        │1,000元、 │林雅惠    │
│    │              │                            │2萬6,000元│          │
└──┴───────┴──────────────┴─────┴─────┘
附表二：
┌──┬───────┬──────────────┬─────┬─────┐
│ 1. │108年3月7日   │高雄市○○區○○街000號7-11 │1萬元     │李幸娟    │
│    │              │廣昌門市機器編號第00000000號│          │          │
│    │              │自動櫃員機                  │          │          │
├──┼───────┼──────────────┼─────┼─────┤
│ 2. │108年3月23日  │高雄市○○區○○○路000號高 │1萬3,000元│李幸娟    │
│    │              │雄榮民總醫院高齡大樓機器編號│          │          │
│    │              │第00000000號自動櫃員機      │          │          │
├──┼───────┼──────────────┼─────┼─────┤
│ 3. │108年3月25日  │同上                        │1,000元   │李幸娟    │
│    │              │                            │          │          │
├──┼───────┼──────────────┼─────┼─────┤
│ 4. │108年4月3日   │高雄市○○區○○路000號7-11 │1,000元   │李幸娟    │
│    │              │新高榮門市機器編號第00000000│          │          │
│    │              │號自動櫃員機                │          │          │
├──┼───────┼──────────────┼─────┼─────┤
│ 5. │108年4月8日   │高雄市○○區○○○路000號高 │5,000 元  │李幸娟    │
│    │              │雄榮民總醫院高齡大樓機器編號│1,000 元  │          │
│    │              │第00000000號自動櫃員機      │          │          │
├──┼───────┼──────────────┼─────┼─────┤
│ 6. │108年4月9日   │同上                        │2萬5,000元│李幸娟    │
├──┼───────┼──────────────┼─────┼─────┤
│ 7. │108年4月11日  │高雄市○○區○○街00號7-11久│1萬5,000元│李幸娟    │
│    │              │昌門市機器編號第00000000號自│、2,600元 │          │
│    │              │動櫃員機                    │          │          │
├──┼───────┼──────────────┼─────┼─────┤
│ 8. │108年4月14日  │高雄市○○區○○○路000號高 │2,000元   │李幸娟    │
│    │              │雄榮民總醫院高齡大樓機器編號│          │          │
│    │              │第00000000號自動櫃員機      │          │          │
├──┼───────┼──────────────┼─────┼─────┤
│ 9. │108年4月16日  │同上                        │4,000元   │李幸娟    │
├──┼───────┼──────────────┼─────┼─────┤
│10. │108年4月18日  │同上                        │1,000元   │李幸娟    │
├──┼───────┼──────────────┼─────┼─────┤
│11. │108年4月23日  │同上                        │5,000元   │李幸娟    │
├──┼───────┼──────────────┼─────┼─────┤
│12. │108年4月28日  │高雄市○○區○○路000號7-11 │1,000元   │李幸娟    │
│    │              │新高榮門市機器編號第00000000│          │          │
│    │              │號自動櫃員機                │          │          │
├──┼───────┼──────────────┼─────┼─────┤
│13. │108年4月29日  │高雄市○○區○○○路000號高 │3,000元   │李幸娟    │
│    │              │雄榮民總醫院高齡大樓機器編號│          │          │
│    │              │第00000000號自動櫃員機      │          │          │
├──┼───────┼──────────────┼─────┼─────┤
│14. │108年5月1日   │同上                        │3,000元   │李幸娟    │
├──┼───────┼──────────────┼─────┼─────┤
│15. │108年5月2日   │高雄市○○區○○路000號7-11 │1,000元   │李幸娟    │
│    │              │新高榮門市機器編號第00000000│          │          │
│    │              │號自動櫃員機                │          │          │
├──┼───────┼──────────────┼─────┼─────┤
│16. │108年5月4日   │高雄市○○區○○○路000號高 │1,000元   │李幸娟    │
│    │              │雄榮民總醫院高齡大樓機器編號│          │          │
│    │              │第00000000號自動櫃員機      │          │          │
├──┼───────┼──────────────┼─────┼─────┤
│17. │108年5月8日   │同上                        │3,000元、 │李幸娟    │
│    │              │                            │2萬元     │          │
├──┼───────┼──────────────┼─────┼─────┤
│18. │108年5月9日   │同上                        │1萬元     │李幸娟    │
│    │              │                            │          │          │
├──┼───────┼──────────────┼─────┼─────┤
│19. │108年5月10日  │高雄市○○區○○街000號7-11 │3萬元     │李幸娟    │
│    │              │廣昌門市機器編號第00000000號│          │          │
│    │              │自動櫃員機                  │          │          │
├──┼───────┼──────────────┼─────┼─────┤
│20. │108年5月13日  │高雄市○○區○○路000號1樓7 │5,000元   │李幸娟    │
│    │              │-11山福門市機器編號第0000000│          │          │
│    │              │5號自動櫃員機               │          │          │
├──┼───────┼──────────────┼─────┼─────┤
│21. │108年5月22日  │同上                        │5,000元   │李幸娟    │
├──┼───────┼──────────────┼─────┼─────┤
│22. │108年5月24日  │高雄市○○區○○○路000號高 │1萬元     │李幸娟    │
│    │              │雄榮民總醫院高齡大樓機器編號│          │          │
│    │              │第00000000號自動櫃員機      │          │          │
├──┼───────┼──────────────┼─────┼─────┤
│23. │108年5月29日  │高雄市○○區○○○路000號7-1│5,000元   │李幸娟    │
│    │              │1重愛門市機器編號第00000000 │          │          │
│    │              │號自動櫃員機                │          │          │
├──┼───────┼──────────────┼─────┼─────┤
│24. │108年5月30日  │高雄市○○區○○路000號7-11 │5,000元   │李幸娟    │
│    │              │新高榮門市機器編號第00000000│          │          │
│    │              │號自動櫃員機                │          │          │
├──┼───────┼──────────────┼─────┼─────┤
│25. │108年6月5日   │高雄市○○區○○○路000號高 │1,000元   │李幸娟    │
│    │              │雄榮民總醫院高齡大樓機器編號│          │          │
│    │              │第00000000號自動櫃員機      │          │          │
├──┼───────┼──────────────┼─────┼─────┤
│26. │108年6月6日   │高雄市○○區○○路000號7-11 │3萬元     │李幸娟    │
│    │              │新高榮門市機器編號第00000000│          │          │
│    │              │號自動櫃員機                │          │          │
├──┼───────┼──────────────┼─────┼─────┤
│27. │108年7月5日   │高雄市○○區○○路000號7-11 │29,000元  │李幸娟    │
│    │              │浚興門市機器編號第00000000號│          │          │
│    │              │自動櫃員機                  │          │          │
├──┼───────┼──────────────┼─────┼─────┤
│28. │108年7月7日   │高雄市○○區○○○路000號高 │800元     │李幸娟    │
│    │              │雄郵件中心郵局自動櫃員機    │          │          │
├──┼───────┼──────────────┼─────┼─────┤
│29. │108年8月5日   │高雄市○○區○○路000號7-11 │25,000元  │李幸娟    │
│    │              │華豐門市機器編號第00000000號│          │          │
│    │              │自動櫃員機                  │          │          │
│    │              ├──────────────┼─────┼─────┤
│    │              │高雄市鼓山區九如四路706之710│8,000元   │李幸娟    │
│    │              │號7-11民強門市機器編號第0495│          │          │
│    │              │5360號自動櫃員機            │          │          │
├──┼───────┼──────────────┼─────┼─────┤
│30. │108年8月7日   │高雄市○○區○○○路000號高 │500元     │李幸娟    │
│    │              │雄郵件中心郵局自動櫃員機    │          │          │
└──┴───────┴──────────────┴─────┴─────┘